【裁判字號】    95,聲再,69
【裁判日期】    950719
【裁判案由】    誣告
【裁判全文】
臺灣高等法院臺南分院刑事裁定
再審聲請人
即受判決人  甲○○
上列聲請人因誣告案件，對於最高法院九十五年度台抗字第二五
七號中華民國九十五年六月二十二日刑事裁定及本院九十三年度
上更（一）字第四三八號中華民國九十三年十二月十日第二審確
定判決（臺灣臺南地方法院九十年度訴字第二五五號、臺灣臺南
地方法院檢察署八十九年度偵字第九一四九號；併辦案號九十年
偵字第一一三一五號），聲請再審，本院裁定如下：
    主      文
再審之聲請駁回。
    理      由
一、聲請再審意旨以：聲請人因不服最高法院九十五年度台抗字
    第二五七號裁定，請求再審並撤銷九十三年度上更(一)字第四
    三八號判決，爰依刑事訴訟法第四二０條第一項之規定提出
    再審，其再審理由詳如再審理由狀所載。
二、本件聲請人雖係就最高法院九十五年度台抗字第二五七號駁
    回聲請人所提起抗告之裁定提起再審聲請，並附具該裁定影
    本及本院九十三年度上更(一)字第四三八號確定判決影本各一
    份，惟就再審聲請上開內容以觀，純係針對本院上開實體判
    決請求救濟，故應認聲請人係以本院上開確定判決為聲請再
    審之對象，合先敘明。
三、按有罪之判決確定後，有(一)原判決所憑之證物已證明其為偽
    造或變造者。(二)原判決所憑之證言、鑑定或通譯已證明其為
    虛偽者。(三)受有罪之人，已證明係被誣告者。(四)原判決所憑
    之通常法院或特別法院之裁判已經確定裁判變更者。(五)參與
    原判決或前審判決或判決前所行調查之法官，或參與偵查或
    起訴之檢察官，因該案件犯職務上之罪已經證明者，或因該
    案件違法失職已受懲戒處分，足以影響原判決者。(六)因發見
    確實之新證據，足認受有罪判決之人應受無罪、免訴、免刑
    或輕於原判決所認罪之判決者，為受判決人之利益，得聲請
    再審；又聲請再審，應以再審書狀敘述理由，附具原判決之
    繕本及證據，提出於管轄法院為之，刑事訴訟法第四百二十
    條第一項、第四百二十九條分別定有明文。
四、經查：本件聲請人甲○○前已多次聲請再審，屢因程式不備
    或程序欠缺，分別經本院九十四年度聲再字第二九號、九十
    四年度聲再字第六０號、九十五年度聲再字第五號、九十五
    年度聲再字第三四號駁回其再審之聲請可參。又聲請人本件
    聲請再審雖檢附最高法院九十五年度台抗字第二五七號裁定
    影本及本院九十三年度上更(一)字第四三八號實體確定判決影
    本各一份，惟聲請人之再審聲請書狀內容，僅記載其與黃再
    順、黃上川、柯文漢等人之借款及爭執經過，其所陳述之理
    由，或係對原確定判決再度提出辯解，或係就原確定判決對
    證據之取捨、證據能力之認定等情事予以指摘，然對於究係
    依據刑事訴訟法第四百二十條第一項何款再審理由聲請再審
    則未指明，亦未提出相關證據佐證。是聲請人本件再審聲請
    ，為無理由，應予駁回。
五、據上論斷，應依刑事訴訟法第四百三十三條，裁定如主文。
中    華    民    國    95    年     7    月    19    日
                  刑事第五庭  審判長法  官  楊明章
                                    法  官  戴勝利
                                    法  官  顏基典
以上正本證明與原本無異。
如不服本裁定，應於收受本裁定後五日內向本院提出抗告狀。
                                    書記官  呂嘉文
中    華    民    國    95    年    7     月    19    日


司法院資訊處製作；財團法人民間司法改革基金會備份。
